臺灣彰化地方法院刑事判決　　　　　　　 94年度易字第383號
公　訴　人　臺灣彰化地方法院檢察署檢察官
被　　　告　丁○○
被　　　告　乙○○
上二人共同
選任辯護人　陳清華律師
　　　　　　洪嘉鴻律師
上列被告等因偽造文書案件，經檢察官提起公訴（92年度偵字第
178號、93年度偵字第6569號），於本院準備程序中，被告就被
訴事實為有罪之陳述，經本院合議庭裁定改依簡式審判程序審理
，並判決如下：
    主  文
丁○○共同連續明知為不實之事項，而使公務員登載於職務上所
掌之公文書，足以生損害於公眾及他人，處有期徒刑肆月，如易
科罰金，以參佰元折算壹日。
乙○○共同連續明知為不實之事項，而使公務員登載於職務上所
掌之公文書，足以生損害於公眾及他人，處有期徒刑肆月，如易
科罰金，以參佰元折算壹日。
    事  實
一、丁○○係健強興業股份有限公司（下稱健強公司）之負責人
　　，乙○○係丁○○之親戚，且其配偶張吳問在健強公司擔任
　　監察人。緣張溫恭祭祀公業（下稱該祭祀公業）派下員子孫
　　之認定本有所爭議，惟該祭祀公業之部分派下子孫張良波、
　　張良炳、張邦雄、張良欽、張良柱、張弄、張良墉、張良欣
　　、張良城、張尚法等10人（下稱張良波等10人）於民國（下
    同）82年9月6日在經彰化縣員林鎮公所依程序形式核可認定
    係該祭祀公業之全體派下子孫後，即委託張良任（涉嫌偽造
    文書部分，業經臺灣高等法院臺中分院以89年度上易字第26
    97號判處有期徒刑1年確定）出售該祭祀公業所有之土地，
    並以賣清方式，由張良任包售（即每分地新臺幣（下同）25
    0萬元計算賣清，由張良波等10人全體取得2923萬元，至於
    佃農權利補償、地上物補償、應繳之稅負、手續及其他一切
    所需費用均由張良任負擔，張良任將土地出售予何人，實際
    售出價格多少，均由張良任決定，所得之報酬亦均歸張良任
    所有），並以張良任為該祭祀公業管理人之身分，處理該祭
    祀公業所有之土地。丁○○、乙○○、張良任明知該祭祀公
    業派下子孫認定之爭議，惟因健強公司欲擴廠且申請股票上
    市，且其土地又緊鄰該祭祀公業所有土地，為圖厚利，而約
    定由張良任將該祭祀公業所有之土地賣給健強公司，然而，
    因上開祭祀公業所有之土地部分係屬農地，依當時之法令需
    具有自耕農身分者，才可以所有，張良任即與具有自耕農身
    分之乙○○及丁○○，共同基於偽造文書之概括犯意聯絡，
    於82年12月1日，由張良任以該祭祀公業管理人之身分，先
    就該祭祀公業所有座落於彰化縣員林鎮○○○○段41之1號
    、41之3號、41之4號、41之5號、41之6號、41之7號共6筆土
    地，與乙○○成立假買賣（實際買賣價金由健強公司支付）
    經健強公司幕後支出資金整地後，再於83年6月20日（起訴
    書誤載為83年6月29日）由乙○○賣給健強公司，渠等並明
    知所為之買賣約定均係屬虛偽不實，仍將該不實事項，分別
    於83年2月2日、83年8月某日向彰化縣員林地政事務所，以
    買賣為原因申請上開6筆土地之移轉所有權登記，使不知情
    之彰化縣員林鎮地政事務承辦人員依其申請，分別於83年2
    月14日、83年8月22日將該等土地之所有權因買賣而由張溫
    恭祭祀公業（管理人張良任）移轉登記予乙○○、健強公司
    等人之不實事項，登載於職務上所掌之土地登記簿，足以生
    損害於彰化縣員林地政事務所土地登記之正確性及張溫恭祭
    祀公業派下員全體。
二、案經張溫恭祭祀公業派下子孫丙○○、甲○○訴由臺灣彰化
    地方法院檢察署檢察官偵查起訴。
    理  由
一、按除被告所犯為死刑、無期徒刑、最輕本刑為三年以上有期
    徒刑之罪或高等法院管轄第一審案件者外，於前條第一項程
    序進行中，被告先就被訴事實為有罪之陳述時，審判長得告
    知被告簡式審判程序之旨，並聽取當事人、代理人、辯護人
    及輔佐人之意見後，裁定進行簡式審判程序；除簡式審判程
    序及簡易程序案件外，第一審應行合議審判，刑事訴訟法第
    二百七十三條之一第一項、第二百八十四條之一分別定有明
    文。本件被告丁○○、乙○○所涉非係死刑、無期徒刑、最
    輕本刑為三年以上有期徒刑之罪或高等法院管轄第一審案件
    以外之罪，並於本院行準備程序時就被訴事實為有罪之陳述
    ，本院合議庭依前揭規定，經評議結果，裁定改由一名法官
    獨任行簡式審判程序，先予敘明。
二、本案犯罪事實除被告丁○○、乙○○於本院行準備程序與審
    理時之自白外，認與檢察官起訴書之記載相符，資引用如附
    件。
三、核被告丁○○、乙○○所為，係犯刑法第二百十四條之使公
    務員登載不實罪。被告二人與張良任間，就上開犯行，有犯
    意聯絡與行為分擔，為共同正犯。被告等以不實之虛偽買賣
    ，二次使彰化縣員林地政事務所將上開不實事項分別登載於
    所掌之土地登記簿上，時間緊接，方法相同，所犯係構成要
    件相同之罪名，顯係基於概括犯意為之，應依連續犯之規定
    論以一罪，並均依法加重其刑。爰審酌被告等知悉張溫恭祭
    祀公業之派下員誰屬素有爭議，惟竟貪圖利益，以虛偽之買
    賣，欲避脫農業發展條例需以自耕農之身分始可購買農地之
    規定，足生損害於地政機關對土地管理之正確性及影響告訴
    人對於張溫恭祭祀公業派下權之滿足，惡性非輕，且迄今未
    與告訴人達成民事和解，惟其於犯後坦認犯行，態度良好，
    及其素行、生活狀況、智識程度等一切情狀，量處如主文所
    示之刑，並均諭知易科罰金之折算標準，以示懲儆。
四、據上論斷，應依刑事訴訟法第273條之1第1項、第299條第1
    項前段、第310條之2、第454條第1、2項，刑法第28條、第
    56 條、第214條、第41條第1項前段，罰金罰鍰提高標準條
    例第1條前段、第2條，判決如主文。
五、如不服本判決，得於判決書送達之翌日起十日內，以書狀敘
    述理由（須附繕本），向本院提出上訴。
中　　華　　民　　國　　94　　年　　8 　　月　　25　　日
                  刑事第二庭    法  官  黃齡玉
以上正本證明與原本無異。
如不服本判決，應於判決送達後10日內，向本院提出上訴狀（ 須
附繕本 ）。
告訴人或被害人對於判決如有不服具備理由請求檢察官上訴者，
其上訴期間之計算係以檢察官收受判決正本之日期為準。
中　　華　　民　　國　　94　　年　　8 　　月　　25　　日
                                書記官  施嘉玫
